【裁判字號】    95,交聲,1044
【裁判日期】    951229
【裁判案由】    違反道路交通管理處罰條例聲明異議
【裁判全文】
臺灣臺北地方法院交通事件裁定        95年度交聲字第1044號
異  議  人
即受處分人  甲○○
上列受分人因違反道路交通管理處罰條例案件，對於臺北市交通
事件裁決所95年10月24日所為之處分（原處分案號：北市裁二字
第裁22-1AB312516號），聲明異議，本院裁定如下：
    主  文
異議駁回。
    理  由
一、按汽車駕駛人停車時，有停車時間不依規定者，處新臺幣（
    下同）600元以上1,200元以下罰鍰，道路交通管理處罰條例
    第56條第1項第9款定有明文。又依違反道路交通管理事件統
    一裁罰基準及處理細則所訂之違反道路交通管理事件統一裁
    罰基準表，亦明定違反道路交通管理處罰條例第56條第1項
    第9款而於期限內繳納或到案聽候裁決者，處600百元之罰鍰
    。
二、本件異議人即受處分人甲○○所有之車牌號碼3D-9885號自
    用小客車，於民國95年9月29日上午11時35分，在臺北市○
    ○路○段1-1號前，PD6錶限時停車位，逾時未刷卡繳費，經
    臺北市停車管理處違規停車告發小組舉發「停車時間不依規
    定」，並掣發臺北市政府交通局北市交停字第1AB312516號
    舉發違反道路交通管理事件通知單。嗣受處分人於舉發通知
    單上所載應到案日期（95年11月1日）前之95年10月2日提出
    申訴，原處分機關仍認受處分人有上開違規行為，乃依道路
    交通管理處罰條例第56條第1項第9款及違反道路交通管理事
    件統一裁罰基準及處理細則所訂之違反道路交通管理事件統
    一裁罰基準表之規定，於九95年10月24日以北市裁北市裁二
    字第裁22-1AB312516號裁決書裁處受處分人600元罰鍰。
三、受處分人聲明異議意旨略以：伊停車當時，發覺該停車位僅
    接受以悠遊卡繳費，無法以投幣方式繳費，然伊當時並無悠
    遊卡，並非故意不繳費，與道路交通管理處罰條例第56條第
    1項第9款情形無涉，原處分機關裁罰法條顯有錯誤云云。
四、經查，本件受處分人所有之車牌號碼3D-9885號自用小客車
    ，有於95年9月29日上午11時35分，在臺北市○○路○段1-1
    號前，PD6錶限時停車位，逾時未刷卡繳費，經舉發停車時
    間不依規定之違規行為乙節，為受處分人所不否認，並有標
    示聯、舉發違反道路交通管理事件通知單、舉發相片2張附
    卷可稽，且經舉發單位臺北市停車管理處以95年10月12日北
    市停四字第09535807500號函覆甚明。按「地方主管機關為
    因應停車之需要，得視道路交通狀況，設置路邊停車場，並
    得向使用者收取停車費」、「地方主管機關應於路邊停車場
    開放使用前，將設置地點、停車種類、收費時間、收費方式
    、費率及其他規定事項公告週知。變更及廢止時，亦同」、
    「路邊停車場之費率，應依第31條規定定之；其停車費得以
    計時或計次方式收取，並得視地區交通狀況，採累進方式收
    費或限制停車時間」等節，為停車場法第12條第1項、第13
    條、第14條所明文。道路交通安全規則第112條第1項第16款
    復明定：「停車時間、位置、方式及車種，如公路或警察機
    關有特別規定時，應依其規定。」而臺北市政府為使駕駛人
    到銀行、郵電機構及公務機關等地點洽辦事情有短時間停車
    需求者能順利覓得付費停車位，乃於市區○○○○道上銀行
    、郵電機構及公務機關前佈設限時停車位。故限時停車位，
    係臺北市政府依停車場法相關規定之授權，為符合民眾短時
    間內之需求，針對市○○○○道之銀行、郵電機構及週邊商
    業大樓旁路邊停車場，所設之限時停車之措施。而在限時停
    車位停車者，至多停車1小時，車主停車應主動繳費，未依
    規定繳費逾計時器顯示停車時間，逕依道路交通管理處罰條
    例第56條第1項第9款之規定舉發，不得補繳。亦即上開規定
    係停車場法第14條所定視地區交通狀況，所採之限制停車時
    間之措施。雖仍附帶有收費之規定，然規範之目的在限制停
    車之時間，以求提高路邊停車週轉率，使停車位空間可提供
    更多民眾之短暫需求。此與一般路邊停車場之收費之目的、
    本質顯有不同。從而，限時停車之規定，應係道路交通管理
    處罰條例第56條第1項第9款有關停車時間之規定，而非同條
    第2項單純在道路停車收費處所之停車繳費之規定。次查，
    受處分人停車之地點係屬已設置悠遊卡式計時收費器之限時
    停車位，該限時停車位標線內有號碼標示，可對照悠遊卡計
    時收費器以資識別，現場並設立有計時器操作步驟說明及限
    時停車位使用規定：「一限時停車位，逾時不得補繳。二收
    費時間，星期一至星期六08:00至20:00。三15分鐘收費10元
    ，每次刷卡付費最多1小時。四停車時請主動以悠遊卡刷卡
    付費，未依規定刷卡付費或逾時者，以違規停車告發 (身心
    障礙者仍請刷卡停車)。」且經原舉發機關調查結果，受處
    分人於限時停車位停車逾時未刷卡繳費，經調閱交易與維修
    紀錄顯示錶具正常並無故障等節，有上揭臺北市停車管理處
    書函、「限時停車位自9月1日恢復限時停車管理」文1紙在
    卷可參。受處分人於停車時即已知悉需以悠遊卡繳費，為其
    於異議狀中所自陳，猶於未繳費情況下，停車於限時停車位
    ，有不依時間停車之違規行為至明。至受處分人無悠遊卡可
    供繳費，係其個人問題，無從執為免予處罰之事由。本件舉
    發並無違誤，違規事實明確。
五、綜上所述，本件受處分人有「停車時間不依規定」之違規行
    為，原處分機關依道路交通管理處罰條例第56條第1項第9款
    及違反道路交通管理事件統一裁罰基準及處理細則所訂之違
    反道路交通管理事件統一裁罰基準表之規定裁處罰鍰600元
    ，核無違誤，本件受處分人之異議為無理由，自應將其異議
    駁回。
據上論斷，應依道路交通案件處理辦法第19條，裁定如主文。
中    華    民    國    95    年    12    月    29    日
                        臺灣臺北地方法院交通法庭
                                法  官  宋松璟
以上正本證明與原本無異
如不服本裁定應於送達後5日內向本院提出抗告狀
                                書記官  謝韻華
中    華    民    國    95    年    12    月    29    日


司法院資訊處製作；財團法人民間司法改革基金會備份。
